【裁判字號】    94,交易,164
【裁判日期】    950109
【裁判案由】    過失傷害
【裁判全文】
臺灣彰化地方法院刑事判決             94年度交易字第164號
公  訴  人  臺灣彰化地方法院檢察署檢察官
被      告  甲○○
                      號
上列被告因過失傷害案件，經檢察官聲請簡易判決處刑（94年度
調偵字第394號），本院彰化簡易庭認不宜逕以簡易判決處刑，
簽移改依通常程序審理，被告於本院準備程序中，就被訴事實為
有罪之陳述，經裁定改依簡式審判程序審理，本院判決如下：
      主  文
甲○○因過失傷害人，處拘役伍拾日，如易科罰金，以參佰元折
算壹日。
      事  實
一、甲○○於民國93年9月7日19時45分許，駕駛車牌號碼8H-323
    3號自用小客車沿彰化縣彰化市○○路由南往北方向行駛，
    行經成功路與中華路交岔路口時，原應注意汽車行駛時，駕
    駛人應注意車前狀況，並隨時採取必要之安全措施，及汽車
    行近行人穿越道時，應減速慢行，遇有行人穿越時，無論有
    無交通警察指揮或號誌指示，均應暫停讓行人先行通過，又
    依當時情形，天候微雨（聲請簡易判決處刑書誤載為天候晴
    ）且為夜間但有照明，路面無缺陷，無障礙物，視距良好，
    並無不能注意之情事，竟疏於注意而貿然左轉中華路，適有
    行人乙○○自成功路由南往北方向穿越中華路之行人穿越道
    ，迨發覺時已不及閃避，甲○○駕駛之前揭自小客車車頭撞
    及行人乙○○右側身體，致乙○○因而受有頭部外傷、左側
    腰背鈍傷、右膝鈍傷等傷害。
二、案經被害人乙○○訴請臺灣彰化地方法院檢察署檢察官偵查
    後聲請簡易判決處刑。
      理  由
一、上開事實，業據被告甲○○於本院審理時坦承不諱，核與告
    訴人乙○○於警詢及偵查中之指訴相符，並有彰化縣警察局
    道路交通事故現場圖、道路交通事故調查報告表（一）、（
    二）、事故現場照片4幀、秀傳紀念醫院診斷證明書等附卷
    可稽。徵之前揭彰化縣警察局道路交通事故現場圖、道路交
    通事故調查報告表（一）、（二）及事故現場照片所示，事
    故現場乃彰化市之鬧區，燈火通明，視距良好，再觀被告於
    車禍事故後之彰化縣警察局道路交通事故談話紀錄表所載，
    被告自承伊駕駛上開自用小客車，沿彰化縣彰化市○○路由
    南往北方向左轉中華路路口時，因閃避左側機車始發現撞及
    同向步行於行人穿越道之告訴人，是由上述可知，車禍當時
    被告行經行人穿越道疏未注意車前有行人穿越，復未暫停禮
    讓行人之情狀甚明。
二、按汽車行駛時，駕駛人應注意車前狀況，並隨時採取必要之
    安全措施；又汽車行近行人穿越道時，應減速慢行，遇有行
    人穿越時，無論有無交通警察指揮或號誌指示，均應暫停讓
    行人先行通過；道路交通安全規則第94條第3項、第103條定
    有明文，並為領有駕駛執照之被告所應注意。而查本件肇事
    時、地之狀況，並無使被告不能注意之情事，被告竟疏未注
    意，於駕駛前揭自小客車行經肇事地點，為前開疏於注意駕
    駛之行為，以致肇事，並致告訴人受傷，被告之駕駛行為應
    有過失，且告訴人之受傷與被告之過失行為間，並具相當之
    因果關係。從而，本件事證明確，被告之過失犯行已堪認定
    。
三、核被告所為，係犯刑法第284條第1項前段之過失傷害罪。爰
    審酌被告尚無不良素行、犯後態度、本件肇事原因、告訴人
    所受傷害程度及其肇事迄未與告訴人達成民事和解等一切情
    狀，量處如主文所示之刑，並諭知易科罰金之折算標準，以
    示懲儆。又聲請簡易判決處刑書載稱被告於肇事後即向前往
    處理車禍之員警坦承其為肇事者及肇事經過，而認有自首之
    適用云云；惟查，被告於警詢中即供稱車禍當時剛好有警車
    在現場，警察就下場處理等語，復於本院審理中供稱其於肇
    事後，剛好有警車在路口巡邏，伊下車扶起告訴人時，警察
    就過來，伊未及報警，警察因看到車禍就過來處理等語，徵
    諸現場處理單位彰化縣警察局彰化分局函覆本院，謂本件車
    禍該分局勤務中心並無報案紀錄，此有該分局94年12月7日
    出具之彰警分刑偵字第0940034111號函及案件查詢結果各乙
    紙在卷可參，堪信被告上開供述，應與事實相符，則偵查卷
    附之彰化縣警察局道路交路事故肇事人自首情形紀錄表記載
    「報案人或勤務中心轉來資料未報明肇事人姓名，處理人員
    前往現場處理時，肇事人在場，並當場承認為肇事人」等語
    即有不實，被告所為自與自首之要件不符，當不得依刑法第
    62條前段規定減輕其刑，附此敘明。至告訴人指稱因本件車
    禍除致其受有上開傷勢外，另使其併發高血壓、心臟血管疾
    病、慢性阻塞性肺病及糖尿病云云；經查，告訴人於93年9
    月7日因本件車禍事故送醫治療迄同年月9日19時55分離院，
    住院期間經檢查僅受有頭部外傷、左側腰背鈍傷、右膝鈍傷
    等傷勢，此有秀傳紀念醫院診斷證明書及急診病歷等在卷可
    憑，再告訴人於本件車禍前即曾做過心導管手術，曾有冠狀
    動脈心臟病病史、高血壓症狀，此有長森醫院病歷暨護理紀
    錄、秀傳紀念醫院病歷及急診病歷等在卷可佐，又參諸吾人
    之生活經驗，糖尿病屬慢性疾病，多因長期之生活或飲食習
    慣所致，臨時性之車禍外傷不可能導致糖尿病之發生，是告
    訴人上開指訴顯屬無稽，本院當難併予採信，附此說明。
據上論斷，應依刑事訴訟法第452條、第273條之1第1項、第299
條第1項前段，刑法第284條第1項前段、第41條第1項，罰金罰鍰
提高標準條例第1條前段、第2條，判決如主文。
本件經檢察官何蕙君到庭執行職務。
中    華    民    國    95    年    1     月    9     日
                  刑事第二庭          法  官  王義閔
以上正本證明與原本無異。
如不服本判決，應於判決送達後10日內，向本院提出上訴狀（須
附繕本）。
告訴人或被害人對於判決如有不服具備理由請求檢察官上訴者，
其上訴期間之計算係以檢察官收受判決正本之日期為準。
中    華    民    國    95    年    1     月    9     日
                                      書記官  詹國立
中華民國刑法第284條
(過失傷害罪)
因過失傷害人者，處 6 月以下有期徒刑、拘役或 500 元以下罰
金，致重傷者，處1 年以下有期徒刑、拘役或500 元以下罰金。
從事業務之人，因業務上之過失傷害人者，處 1 年以下有期徒刑
、拘役或1 千元以下罰金，致重傷者，處 3 年以下有期徒刑、
拘役或2 千元以下罰金。


司法院資訊處製作；財團法人民間司法改革基金會備份。
